【裁判字號】    89,易,2487
【裁判日期】    900227
【裁判案由】    竊盜等
【裁判全文】
臺灣桃園地方法院刑事判決                        八十九年度易字第二四八七號
    公  訴  人  臺灣桃園地方法院檢察署檢察官
    被      告  甲○○
    被      告  丙○○
右列被告因竊盜等案件，經檢察官提起公訴（八十九年度偵字第八八二一號），本院
判決如左：
    主  文
甲○○竊盜，處有期徒刑陸月，如易科罰金，以參佰元折算壹日。
丙○○故買贓物，處有期徒刑參月，如易科罰金，以參佰元折算壹日。
    事  實
一、甲○○意圖為自己不法之所有，於民國八十八年十二月二十七日上午十時許，在
    雲林縣麥寮鄉○○○路二十九之二號，以吊車竊取鋐誠機電有限公司（設高雄市
    ○○街七十六號，下稱鋐誠機電公司）所有之工業用大型發電機二部。得手後，
    將上開二部竊得之發電機贓物，分別於八十九年一月下旬某日，透過侯惠翔（另
    案偵辦），以新台幣（下同）十五萬元之價格，賣予洪哲俊（另案偵辦），及於
    同年二月一日十時許，在雲林縣四湖鄉林厝寮老三吊車行，由甲○○本人以十六
    萬元之價格出售予知情故買之丙○○。嗣於同年五月二十九日十六時許，為警在
    桃園縣大園埔心村二十一號，丙○○經營之「台西鵝肉食品加工廠」內，當場查
    扣鋐誠公司遭竊之發電機一部，始悉上情。
二、案經雲林縣警察局斗六分局報告臺灣桃園地方法院檢察署檢察官偵查起訴。
    理  由
一、訊據被告甲○○對於在右揭時、地竊取發電機二部之事實坦承不諱，核與被害人
    鋐誠機電公司之代理人乙○○指證之情節相符，並有贓物認領保管單、第一商業
    銀行匯款通知單、進口報單各乙紙附卷可稽。至被告丙○○對於上述時、地以十
    六萬元之價格向同案被告甲○○購買發電機一部之事實直承成不諱，惟矢口否認
    有故買贓物之犯行，辯稱：伊見該部發電機是中古的，經向中古發電機商洽詢結
    過果，市價約為十六萬元，並不知是贓物云云。惟查：上述發電機係鋐誠公司於
    八十七年十月間進口，此觀之卷附進口報單自明。足見，開發電機購入起迄至遭
    竊時止，使用期間甫一年，折舊年限尚短，要屬八成新之中古品。而其進口之全
    新價格為八十萬元之情，非僅證人即前鋐誠公司代理人於本院審理時指證綦詳，
    即被告於警訊時亦供承上開發電機之市價約八十萬元等語。從而，被告對於僅使
    用一年，原價值八十萬元之發電機，竟以十六萬元之價格購入，其間價格已難認
    屬相當，被告丙○○為一智慮成熟之成年人，對此廉價發電機未啟來源疑竇，已
    難置信。尤有甚者，被告丙○○於本院審理時供稱：上開發電機之外殼原為「綠
    色」，於交貨時已為經拷漆為「銀色」等語及被告甲○○自承：二人就上開發電
    機達成交易之協議後，交貨前由其自行更改外觀拷漆顏色等情以觀，被告於受領
    發電機交付時，對所甲○○所交物與原先交易之物外觀顏色不同，竟未予聞問逕
    自收受，顯見其二人欲藉外觀顏色之變更，避警查緝或失主追贓至明。綜上各述
    ：被告丙○○對於其所購買之發電機應有贓物認知，已甚彰顯。所辯不知是贓物
    云云，要屬飾詞卸責，洵不足採，事證已明被告二人右揭犯行，均可以認定。
二、核被告甲○○所為，係犯刑法第三百二十條第一項之竊盜罪。被告丙○○所為，
    係犯刑法第三百四十九條第二項之故買贓物罪。爰審酌被告犯罪之動機、目的、
    所受之刺激、手段、品行、智識程度、所生危害及犯罪後之態度等一切情狀，分
    別量處如主文所示之刑。又被告行為後，刑法第四十一條於九十年一月十日經修
    正公布，並於同年月十二日生效，易科罰金之適用範圍擴大為最重本刑五年以下
    有期徒刑之罪，並明定併合處罰之數罪，如各罪均得易科罰金者，其應執行之刑
    逾六月時，亦得適用之，比較新舊法之結果，以裁判時即修正後之刑法第四十一
    條對被告並無不利，依刑法第二條第一項前段規定應適用裁判時之法律，諭知易
    科罰金之折算標準。
據上論斷，應依刑事訴訟法第二百九十九條第一項前段、刑法第二條第一項前段、第
三百二十條第一項、第三百四十九條第二項、第四十一條第一項前段、罰金罰鍰提高
標準條例第條一條前段、第二條，判決如主文。
本案經檢察官何嘉仁到庭執行職務
中      華      民      國      九十      年      二    月    二十七    日
                                      臺灣桃園地方法院刑事第二庭
                                          法  官  江振義
右正本證明與原本無異。
如不服本判決，應於判決送達後十日內向本院提出上訴狀( 應附繕本 )，上訴於
臺灣高等法院。
                                          書記官  李劍龍
中        華        民        國   九十   年   三   月    七    日
附論罪科刑依據之法條：
刑法第三百二十條第一項：
意圖為自己或第三人不法之所有，而竊取他人之動產者，為竊盜罪，處五年以下有期
徒刑、拘役或五百元以下罰金。
刑法第三百四十九條第二項：
搬運、寄藏、故買贓物或為牙保者，處五年以下有期徒刑、拘役或科或併科一千元以
下罰金。


司法院資訊處製作；財團法人民間司法改革基金會備份。
